臺灣彰化地方法院刑事判決
110年度易字第786號
公  訴  人  臺灣彰化地方檢察署檢察官  
被      告  鄭沛怡




上列被告因詐欺案件，經檢察官提起公訴（110年度偵字第11416
號），被告於準備程序中就被訴事實為有罪之陳述，經本院合
議庭裁定由受命法官獨任以簡式審判程序審理，判決如下：
    主    文
鄭沛怡犯詐欺取財罪，處有期徒刑貳月。
未扣案之犯罪所得即新臺幣壹萬貳仟元沒收，於全部或一部不能
沒收或不宜執行沒收時，追徵其價額。
    事    實
一、鄭沛怡明知並無SWITCH遊戲機可供販售，為繳納其積欠房東
    巨匠建設事業開發股份有限公司（下稱巨匠公司）之房租，
    竟基於為自己不法所有之意圖，於民國110年6月21日某時許
    ，在不詳地點，以化名「陳英茵」傳送訊息到魏鴻宇臉書帳
    號之方式，詢問魏鴻宇是否要購買SWITCH遊戲主機，魏鴻宇
    見此訊息後，即與化名「陳英茵」之鄭沛怡聯繫，鄭沛怡接
    續佯稱：可以出售新的遊戲主機、2個遊戲片、健身環，總
    價格新台幣（下同）12000元，但要先收到貨款才會寄出商
    品等語，致魏鴻宇陷於錯誤，依約於110年6月21日，在彰化
    縣二林鎮二林郵局將12000元匯入鄭沛怡指定之房東收租帳
    戶即巨匠公司之元大商業銀行南屯分行00000000000000號帳
    戶後，魏鴻宇遲遲未收到所購買商品，要求退款未果，始知
    受騙。
二、案經魏鴻宇訴由彰化縣警察局芳苑分局報告臺灣彰化地    
    方檢察署檢察官偵查起訴。
    理    由
壹、程序部分：
　㈠、被告鄭沛怡所犯為死刑、無刑徒刑、最輕本刑為3 年以上
      有期徒刑以外之罪，被告於審理程序進行中，就被訴事實
      為有罪之陳述，經告知簡式審判程序之旨，並聽取檢察官
      、被告及辯護人之意見後，依刑事訴訟法第273 條之1 第
      1 項規定，進行簡式審判程序；又本案之證據調查，依刑
      事訴訟法第273 條之2 規定，不受同法第159 條第1項、
      第161 條之2、第161 條之3 、第163 條之1 及第164條至
      第170 條規定之限制。
　㈡、本院認定犯罪事實所憑之供述證據及非供述證據，檢察官
      、被告均無意見即均不爭執證據能力，經本院審酌各該陳
      述作成時之情況與證據取得程序，均無違法或不當，因而
      認為適當，均認有證據能力，合先敘明。
貳、實體部分：
一、上揭犯罪事實，業據被告鄭沛怡於警詢中、本院準備及審理
    程序均坦承不諱，核與證人即告訴人魏鴻宇於警詢、偵查中
    證述之情節大致相符，復郵政跨行匯款申請書、報案資料及
    臉書對話紀錄、元大銀行帳戶交易明細、證人即巨匠公司職
    員洪瑋玹提供滙款單照片等附卷可按，足認被告之任意性自
    白與事實相符，堪以採信。從而，本件事證明確，被告犯行
    洵堪認定，應依法論科。
二、論罪科刑：
　㈠、核被告鄭沛怡所為，係犯刑法第339第1 項詐欺取財罪。
　㈡、審酌被告正值青年，不思以正途賺取錢財，貪圖不法利益
      ，率爾為本件詐欺犯行，致告訴人受有財產損害，所為實
      屬不該，惟念其犯後終能坦承犯行，態度尚可，兼衡其犯
      罪動機、目的、手段、素行、智識程度、家庭經濟狀況、
      告訴人遭詐騙之金額、所生危害等一切情狀，量處如主文
      所示之刑。
三、沒收部分：
　㈠、末按犯罪所得，屬於犯罪行為人者，沒收之；前2 項之沒
      收，於全部或一部不能沒收或不宜執行沒收時，追徵其價
      額，刑法第38條之1 第1 項前段、第3 項分別定有明文。
      宣告沒收或追徵有過苛之虞、欠缺刑法上之重要性、犯罪
      所得價值低微，或為維持受宣告人生活條件之必要者，得
      不宣告或酌減之，刑法第38條之2 第2 項亦有明文。
　㈡、查被告詐欺告訴人所取得之新台幣1 萬2千元，固屬被告本
      件犯行之犯罪所得，且尚未實際合法發還告訴人，爰應宣
      告沒收。
據上論斷，應依刑事訴訟法第273 條之1 第1 項、第299 條第1
項前段，刑法第339 條第1 項，刑法施行法第1 條之1 第1 項，
判決如主文。
案經檢察官朱健福提起公訴，經檢察官吳皓偉蒞庭。
中　　華　　民　　國　　110 　年　　12　　月　  20　　日
                  刑事第七庭  法  官  鮑  慧  忠
以上正本證明與原本無異。
如不服本判決應於收受判決後20日內向本院提出上訴書狀，並應
敘述具體理由。其未敘述上訴理由者，應於上訴期間屆滿後20日
內向本院補提理由書( 均須按他造當事人之人數附繕本) 「切勿
逕送上級法院」。
中　　華　　民　　國　　110 　年　　12　　月　　20　　日
                              書記官  謝  儀  潔
　　　　　　　　　　　　　　　　
附錄本案適用法條全文：
中華民國刑法第339條第1項(普通詐欺罪)
意圖為自己或第三人不法之所有，以詐術使人將本人或第三人之物交付者，處五年以下有期徒刑、拘役或科或併科五十萬元以下罰金。